【裁判字號】    97,簡上,208
【裁判日期】    971024
【裁判案由】    詐欺
【裁判全文】
臺灣士林地方法院刑事判決             97年度簡上字第208號
上  訴  人  臺灣士林地方法院檢察署檢察官
被      告  甲○○
上列上訴人因被告詐欺案件，不服本院於中華民國97年5 月30日
所為97年度簡字第341 號第一審刑事簡易判決（起訴書案號：96
年度偵字第10013 號），提起上訴，本院管轄第二審之合議庭判
決如下：
    主  文
上訴駁回。
甲○○緩刑貳年。
    事實及理由
一、本案經本院合議庭審理結果，認原審以被告甲○○犯幫助詐
    欺取財罪，判處有期徒刑2 月，如易科罰金，以新臺幣1,00
    0 元折算1 日，其認事用法均無違誤，量刑亦屬妥適，應予
    維持，是其犯罪事實、證據及理由除均引用附件原審判決書
    之記載外，並補充：被告於本院審理時之自白為證據。
二、檢察官上訴意旨略以：本案原審判決被告甲○○有期徒刑2
    月，固非無見，惟被告於偵查中否認犯行，且被害金額達新
    臺幣9 萬元，並未與被害人和解，原審僅論處有期徒刑之最
    低刑，顯係過輕，爰提起上訴，以資救濟云云。
三、按法官於有罪判決中，究應如何量處罪刑，自得依據個案情
    節，參諸刑法第57條所定各款犯罪情狀之規定，於該法定刑
    度範圍內，基於合義務性之裁量，量處被告罪刑，而量刑之
    裁量權，乃憲法所保障法官獨立審判之核心，如非有裁量逾
    越或裁量濫用之明顯違法情事，自不得擅加指摘其違法或不
    當，即使上級審對下級審裁量權之審查，亦應同此標準，此
    不僅在保障法官不受任何制度外之不當干涉，更保障法官不
    受制度內的異質干涉，方符憲法第80條所宣示獨立審判之真
    義，此有最高法院72年度臺上字第6696號判例可資參照。本
    案原審業已審酌被告甲○○提供帳戶供詐欺集團詐騙他人財
    物，危害社會正常交易安全，增加被害人尋求救濟之困難，
    並使犯罪之追查趨於複雜，及其犯罪之動機、目的、手段、
    被害人遭詐騙金額，被告犯罪後於原審時已坦承犯行，態度
    良好、深知悔改等一切情狀，就被告上揭犯行，判處有期徒
    刑2 月，並依刑法第41條第1 項前段之規定，諭知易科罰金
    之折算標準，經核其認事、用法均無不合，量刑亦無逾越法
    定刑度，無過重或失輕之情形，應屬允恰。且被告於本院審
    理時業已坦承犯行，並已給付新臺幣50,000元予告訴人乙○
    ○，有本院民國97年10月16日調解筆錄1 份附卷可參，是檢
    察官以被告未賠償告訴人損失，應求處重刑而為上訴等情，
    尚屬無據，應予駁回。
四、另被告甲○○未曾受有期徒刑以上刑之宣告，此有臺灣高等
    法院被告前案紀錄表1 份在卷可稽，其因一時輕率失慮，致
    罹本件之罪，於事後尚能坦承犯行，犯後態度良好，且已與
    告訴人乙○○調解成立，賠償告訴人乙○○部分損失，本院
    斟酌上開各情，認被告經偵、審及此次科刑教訓，當知警惕
    ，應無再犯之虞，認所宣告之刑以暫不執行為適當，爰依刑
    法第74條第1 項第1 款之規定宣告緩刑2 年，以啟自新，並
    觀後效。
本案經檢察官徐名駒到庭執行職務。
據上論斷，依刑事訴訟法第455 條之1 第1 項、第3 項、第368
條、第373 條，刑法第74條第1 項第1 款，判決如主文。
中    華    民    國    97    年    10    月    24    日
                  刑事第六庭審判長法  官  汪梅芬
                                  法  官  楊皓清
                                  法  官  莊明達
以上正本證明與原本無異。
本件不得上訴。
                                  書記官  陳慧中
中    華    民    國    97    年    10    月    24    日
附錄本案論罪科刑依據法條全文
刑法第339條第1項
意圖為自己或第三人不法之所有，以詐術使人將本人或第三人之
物交付者，處5 年以下有期徒刑、拘役或科或併科1 千元以下罰
金。


司法院資訊處製作；財團法人民間司法改革基金會備份。
